臺灣新竹地方法院刑事判決　　　　　　　 96年度易字第241號
公　訴　人　臺灣新竹地方法院檢察署檢察官
被　　　告　甲○○
　　　　　　　　　　（另案在臺灣新竹監獄執行中）
上列被告因違反毒品危害防制條例案件，經檢察官提起公訴（95
年度偵字第2054號）後，經被告於本院準備程序中，就被訴事實
為有罪之陳述，檢察官復以言詞聲請改依協商程序而為判決，本
院合議庭裁定由受命法官進行認罪協商程序，判決如下：
    主  文
甲○○持有第二級毒品，累犯，處有期徒刑肆月，如易科罰金，
以新臺幣壹仟元折算壹日；扣案之第二級毒品甲基安非他命包
（驗餘毛量點伍肆公克，含陸個塑膠袋），均沒收銷燬之。
    犯罪事實及理由
一、犯罪事實：甲○○前於民國92年間，因施用毒品案件，經本
    院於92年5月23日以92年度毒聲字第435號裁定送觀察、勒戒
    後，認有繼續施用毒品之傾向，經臺灣新竹地方法院檢察署
    檢察官以91年度毒偵字第1267號及92年度毒偵字597 號起訴
    併聲請強制戒治，強制戒治部分經本院於92年8月6日以92年
    度毒聲字第609號裁定令入戒治處所施以強制戒治1年，嗣於
    93年1月9日因毒品危害防制條例新修正而停止戒治報結出所
    ；刑責部分另經本院於92年12月1日以92年度訴字第442號判
    決判處有期徒刑1 年確定，嗣於93年12月15日因縮刑期滿執
    行完畢。詎甲○○仍不知悔改，於前開有期徒刑執行完畢後
    5 年內，明知甲基安非他命（起訴書誤載為安非他命）係具
    成癮性、濫用性及對社會危害性，屬於毒品危害防制條例第
    2 條第2項第2款所規範之第二級毒品，不得非法製造、運輸
    、販賣、轉讓或持有，竟於95年12月7日上午8時許，在新竹
    市○○街135號2樓3號房處所內，非法持有第2級毒品甲基安
    非他命，嗣為警於同日19時許，在上開處所查獲，並經其同
    意搜索扣得第二級毒品安非他命3小包（毛量3.543公克，含
    6個塑膠袋），另起出第一級毒品海洛因數小包（毛重共計3
    公克）、注射針筒10支、吸食器1組、削尖吸管1支及玻璃球
    1 個等物。（甲○○上開施用第一級毒品海洛因部分，業經
    臺灣新竹地方法院檢察署檢察官以95年度毒偵字第1956號提
    起公訴。）
二、案經新竹市警察局第三分局報告臺灣新竹地方法院檢察署檢
    察官偵查起訴後，由本院改依協商程序而為判決。
三、證據：
（一）被告甲○○於警詢、偵查時及本院準備及認罪協商程序中
      對於其持有第二級毒品甲基安非他命3包（合計重量3.543
      公克，含6 個塑膠袋）等物之事實均坦承不諱（見95年度
      毒偵字第1956號偵查卷影本第10、31之1頁，本院卷第13
      、22、23頁）。
（二）扣案之第二級毒品甲基安非他命3 包（保管字號：95年度
      安保管字第391 號，扣押物品清單見上開偵查卷影本第39
      頁）及注射針筒10支、吸食器1組、削尖吸管1支及玻璃球
      1 個等物（保管字號：95年度保管字第1813號，扣押物品
      清單見上開偵查卷影本第36頁）。
（三）行政院衛生署管制藥品管理局96年2月7日管檢字第096000
      1064號鑑定書1 紙（見上開偵查卷影本第75頁），其鑑驗
      結果為：送驗檢體3 包（合計毛重3.555公克《含6個包裝
      袋》），因外觀相似，經抽驗其中1包，檢出Methampheta
      mine【甲基安非他命】成分，驗餘毛重合計3.543公克（
      含6個包裝袋）。
（四）臺灣檢驗科技股份有限公司95年12月21日濫用藥物尿液檢
      驗報告（編號：CH/2006/C0380 ）、新竹市警察局辦理煙
      毒、麻醉藥品案尿液送驗受檢人真實姓名代號對照表暨送
      驗登記簿各1紙：對於被告甲○○於95年12月7日在警局採
      尿（尿液編號：C－246），經送臺灣檢驗科技股份有限公
      司以氣相層析質譜分析法檢驗結果，呈安非他命類陰性反
      應，是被告甲○○於95年12月7 日採尿時起回溯96小時內
      ，應無施用第二級毒品甲基安非他命之犯行（見上開偵查
      卷影本第34、35頁）。
（五）新竹市警察局第三分局95年12月7 日下午6時零分起至7時
      零分止搜索扣押筆錄、搜索經過及結果陳報書、扣押物品
      目錄表、扣押物品收據各1份、查獲相關照片9張（見上開
      偵查卷影本第17至19、20、21、22、23至27頁）附卷可參
      。
（六）綜上，本件事證明確，被告甲○○犯行堪以認定，應依法
      論科。
四、論罪科刑：按甲基安非他命係毒品危害防制條例第2條第2項
    第2款所定之第二級毒品，不得非法持有。是以：
（一）核被告甲○○於95年12月7日上午8時許，非法持有第二級
      毒品甲基安非他命，係犯毒品危害防制條例第11條第2 項
      之持有第二級毒品甲基安非他命罪。
（二）被告甲○○前於92年間，因施用毒品案件，經本院於92年
      12月1日以92年度訴字第442號判決判處有期徒刑1 年確定
      ，嗣於93年12月15日因縮刑期滿執行完畢等情，有臺灣高
      等法院被告前案紀錄表、臺灣新竹地方法院檢察署刑案資
      料查註紀錄表各1份在卷可按，其受有期徒刑之執行完畢
      ，5年以內故意再犯本件有期徒刑以上之罪，為累犯，依
      法加重其刑。
（三）為警扣得之3 包（合計毛重3.555公克《含6個包裝袋》）
      ，因外觀相似，經抽驗其中1包，檢出Methamphetamine【
      甲基安非他命】成分，驗餘毛重合計3.543公克（含6個包
      裝袋），有行政院衛生署管制藥品管理局96年2月7日管檢
      字第0960001064號鑑定書1 紙附卷可參（見上開偵查卷影
      本第75頁），屬違禁物，應依毒品危害防制條例第18條第
      1 項前段規定諭知沒收銷燬。另為警起出之第一級毒品海
      洛因數小包（毛重共計3 公克）、注射針筒10支、吸食器
      1組、削尖吸管1支及玻璃球1個等物，與被告甲○○本案
      持有第二級毒品甲基安非他命之犯行無涉，其中亦有屬被
      告段博施用第一級毒品海洛因之重要證物，為免證物之滅
      失，其中第一級毒品海洛因部分，不另為沒收銷燬之諭知
      ，而其餘物品則不另為沒收之諭知。
五、本件經檢察官與被告甲○○於審判外達成協商之合意且被告
    甲○○已認罪，其合意內容為：
（一）被告甲○○持有第二級毒品甲基安非他命部分，願受科範
      圍為有期徒刑4月，如易科罰金，以新臺幣1,000元折算1
      日。
（二）經查，上開協商合意並無刑事訴訟法第455條之4第1項所
      列情形之一，檢察官聲請改依協商程序而為判決，本院爰
      不經言詞辯論，於協商合意範圍內為協商判決，合予敘明
      。
六、應適用之法條：刑事訴訟法第455條之4第2項、第455條之8
    、第455條之11第2項、第454條，毒品危害防制條例第11條
    第2項、第18條第1項前段，刑法第11條、第47條第1項、第
    41條第1 項前段。
七、協商判決除有刑事訴訟法第455條之4第1項第1款於本訊問程
    序終結前，被告撤銷協商合意或檢察官撤回協商聲請者；第
    2款被告協商之意思非出於自由意志者；第4款被告所犯之罪
    非第455條之2第1項所定得以協商判決者；第6款被告有其他
    較重之裁判上一罪之犯罪事實者；第7 款法院認應諭知免刑
    或免訴、不受理者情形之一，及違反同條第2 項「法院應於
    協商合意範圍內為判決；法院為協商判決所科之刑，以宣告
    緩刑或2年以下有期徒刑、拘役或罰金為限」之規定者外，
    檢察官與被告均不得上訴。
八、如有前項得上訴之情形，得自收受宣示判決筆錄送達之日起
    10 日內，向本院提出上訴書狀，上訴於第二審法院。
本案經檢察官林奕到庭執行職務
中    華    民    國    96    年    4    月     30    日
                  臺灣新竹地方法院刑事第四庭
                              法  官  劉兆菊
以上正本證明與原本無異。
中    華    民    國    96    年    4    月     30    日
                              書記官  蕭汝芳
附錄論罪科刑法條
毒品危害防制條例第十條
施用第一級毒品者，處六月以上五年以下有期徒刑。
施用第二級毒品者，處三年以下有期徒刑。
